臺灣桃園地方法院刑事判決　　　　　　　　93年度訴字第67號
公　訴　人　臺灣桃園地方法院檢察署檢察官
被　　　告　壬○○　男　35歲.
選任辯護人　呂翊丞律師
被　　　告　丁○○　男　35歲.
　　　　　　己○○原名黃新菘.
　　　　　　　　　　男　22歲.
上列被告等因違反槍砲彈藥刀械管制條例等案件，經檢察官提起
公訴（92年度偵緝字第395 號、92年度偵字第7445號、第9295號
），本院判決如下：
    主  文
壬○○未經許可，持有可發射子彈具有殺傷力之改造玩具手槍，
處有期徒刑貳年肆月，併科罰金新臺幣貳拾肆萬元，罰金如易服
勞役，以罰金總額與陸個月之日數比例折算。扣案改造後可發射
子彈具有殺傷力之仿ＦＮ廠半自動玩具手槍壹支、改造後可發射
子彈具有殺傷力之仿ＢＥＲＥＴＴＡ廠半自動玩具手槍貳支及改
造後可發射子彈具有殺傷力之仿ＷＡＬＴＨＥＲ廠半自動玩具手
槍壹支（槍枝管制編號：0000000000號、00000
00000號、0000000000號、000000000
0號，均各含彈匣壹個）均沒收。又共同傷害人之身體，處有期
徒刑陸月。又共同損壞他人之車輛車頂、右前大燈、右前角燈、
前保險桿、前擋風玻璃、天線等部分，足以生損害於他人，處有
期徒刑陸月。應執行有期徒刑參年貳月，併科罰金新臺幣貳拾肆
萬元，罰金如易服勞役，以罰金總額與陸個月之日數比例折算。
扣案改造後可發射子彈具有殺傷力之仿ＦＮ廠半自動玩具手槍壹
支、改造後可發射子彈具有殺傷力之仿ＢＥＲＥＴＴＡ廠半自動
玩具手槍貳支及改造後可發射子彈具有殺傷力之仿ＷＡＬＴＨＥ
Ｒ廠半自動玩具手槍壹支（槍枝管制編號：000000000
0號、0000000000號、0000000000號、0
000000000號，均各含彈匣壹個）均沒收。
丁○○未經許可，寄藏可發射子彈具有殺傷力之改造玩具手槍，
處有期徒刑壹年貳月，併科罰金新臺幣陸萬元，罰金如易服勞役
，以新臺幣玖佰元（即銀元參佰元）折算壹日。扣案改造後可發
射子彈具有殺傷力之仿ＢＥＲＥＴＴＡ廠半自動玩具手槍壹支（
槍枝管制編號：0000000000號，含彈匣壹個）沒收。
己○○共同損壞他人之車輛車頂、右前大燈、右前角燈、前保險
桿、前擋風玻璃、天線等部分，足以生損害於他人，累犯，處有
期徒刑參月，如易科罰金，以參佰元（即新臺幣玖佰元）折算壹
日。
己○○被訴傷害部分無罪。
    事  實
一、壬○○曾因違反槍砲彈藥刀械管制條例及違反麻醉藥品管理
    條例案件，經臺灣高等法院以八十二年度上易字第五九九二
    號判決分別判處有期徒刑ㄧ年及七月，又因違反藥事法案件
    ，經臺灣高等法院以八十三年度上更ㄧ字第六八七號判決判
    處有期徒刑十月，三罪接續執行於民國八十四年六月二十四
    日執行完畢，於執行完畢五年後之八十九年間某日，明知非
    經中央主管機關許可，不得持有可發射子彈具有殺傷力之改
    造玩具手槍，竟以新臺幣十二萬元之代價，透過跳蚤雜誌向
    姓名、年籍不詳之成年男子購買已換裝金屬槍管而可擊發子
    彈且具有殺傷力之仿ＦＮ廠半自動手槍製造之金屬玩具手槍
    ㄧ支（槍枝管制編號：0000000000號，含彈匣一
    個）、已換裝金屬槍管而可擊發子彈且具有殺傷力之仿ＢＥ
    ＲＥＴＴＡ廠半自動手槍製造之金屬玩具手槍二支（槍枝管
    制編號：0000000000號、0000000000
    號，各含彈匣ㄧ個）及已換裝金屬槍管而可擊發子彈且具有
    殺傷力之仿ＷＡＬＴＨＥＲ廠半自動玩具製造之玩具手槍ㄧ
    支（槍枝管制編號：0000000000號，含彈匣ㄧ個
    ）而持有，壬○○嗣先將上開改造之仿ＦＮ廠半自動手槍製
    造之金屬玩具手槍、改造之仿ＢＥＲＥＴＴＡ廠半自動手槍
    製造支金屬玩具手槍與仿ＷＡＬＴＨＥＲ廠半自動玩具製造
    之玩具手槍各ㄧ支（槍枝管制編號：0000000000
    號、0000000000號、0000000000號，
    均各含彈匣一個），藏放在九十年十ㄧ月中旬起向不知情友
    人鄭俊霖借住位於桃園縣平鎮市○○路八號「鴻盛汽車修理
    廠」員工宿舍房間中，於九十一年一月二十一日凌晨一時許
    ，為警持搜索票前往桃園縣平鎮市○○路八號「鴻盛汽車修
    理廠」內搜索，因而在鄭俊霖房間內查獲上開裝有改造後可
    發射子彈具有殺傷力之仿ＦＮ廠半自動玩具手槍、仿ＢＥＲ
    ＥＴＴＡ廠半自動玩具手槍及仿ＷＡＬＴＨＥＲ廠半自動玩
    具手槍各ㄧ支（槍枝管制編號：0000000000號、
    0000000000號、0000000000號，均各
    含彈匣一個）。
二、壬○○復於九十二年三月間某日，因無處藏放槍枝而將上開
    已換裝金屬槍管可擊發子彈且具有殺傷力之仿ＢＥＲＥＴＴ
    Ａ廠半自動玩具手槍製造之玩具手槍ㄧ支（槍枝管制編號：
    0000000000號，含彈匣一個），交付予知情之丁○○代為藏放保管，丁○○遂基於未經許可寄藏可發射子彈
    具有殺傷力之改造玩具手槍犯意，將上開槍枝放置在桃園縣
    龜山鄉○○○街七十二號之一丁○○與不知情女友劉玉琴之
    住處客廳內魚缸上方，嗣因壬○○與丁○○犯竊盜案件（竊
    盜部分已由檢察官移臺灣板橋地方法院併審），於九十二年
    四月十七日凌晨一時三十分許，在臺北縣泰山鄉○○路○段
    一一○號旁花圃，壬○○遭桃園縣警察局刑警隊逮捕，丁○○於同日凌晨四時許在臺北縣泰山鄉○○路○段一四八號一
    樓樓梯間為警查獲，二人遂帶同桃園縣政府刑警隊謝海利組
    長、陳志昌偵查員等人分乘二部車至上址，由丁○○與警員
    進入屋內將上開業經改造之仿ＢＥＲＥＴＴＡ廠半自動手槍
    製造之玩具手槍ㄧ支起出，因而查悉上情。
三、己○○（原名黃新菘）前因違反槍砲彈藥刀械管制條例案件
    ，經本院九十ㄧ年度易字第三六七號判決判處有期徒刑三月
    ，於九十ㄧ年八月二十七日執行完畢（構成累犯）。己○○
    於九十一年九月一日凌晨四時許與成年友人「鄭俊煥」、姓
    名年籍不詳、綽號「世偉」之成年男子及另ㄧ名姓名年籍亦
    不詳之成年男子乘坐壬○○所駕駛之Ｌ六－二八九八號白色
    ＢＭＷ自用小客車，行經桃園縣中壢市○○路、中興巷口時
    ，壬○○之自小客車因與庚○○所駕駛車號三Ｅ－六七三一
    號自用小客車發生擦撞，壬○○立即下車理論，並與車上乘
    客「鄭俊煥」、「世偉」及另ㄧ名成年男子其中二人，共同
    基於傷害他人身體之犯意聯絡，共同徒手毆打庚○○臉部，
    致庚○○因而受有右側顏面皮下瘀腫、瘀青，左側顏面皮下
    瘀青及左側鼻腔出血等傷害，壬○○又另行夥同己○○、「
    鄭俊煥」、「世偉」與另ㄧ名成年男子，共同基於損壞庚○○車輛之犯意聯絡，以腳踢之方式損壞庚○○所駕駛之車輛
    車頂、右前大燈、右前角燈、前保險桿、前擋風玻璃、天線
    等部分，造成該車車頂、前保險桿凹陷，右前大燈、右前角
    燈、前擋風玻璃破裂及天線折裂而不堪使用，足生損害於庚○○，嗣因庚○○報警並提出告訴，始悉上情。
四、案經庚○○訴由桃園縣政府警察局移請臺灣桃園地方法院檢
    察署檢察官暨桃園縣政府警察局平鎮分局報請同署檢察官偵
    查起訴。
　　理  由
壹、有罪部分：
一、被告壬○○部分：
  (一)被告壬○○未經許可持有可發射子彈具有殺傷力之改造玩具
    手槍部分：
    訊據被告壬○○對於未經許可持有上開已換裝金屬槍管仿Ｆ
    Ｎ廠半自動手槍製造之金屬玩具手槍ㄧ支（槍枝管制編號：
    0000000000號，含彈匣一個）、已換裝金屬槍管
    仿ＢＥＲＥＴＴＡ廠半自動手槍製造之金屬玩具手槍二支（
    槍枝管制編號：0000000000號、0000000
    000號，各含彈匣ㄧ個）及已換裝金屬槍管仿ＷＡＬＴＨ
    ＥＲ廠半自動玩具製造之玩具手槍ㄧ支（槍枝管制編號：0
    000000000號，含彈匣ㄧ個）之犯行，均坦承不諱
    ，惟於本院審理中辯稱：上開槍枝均係在八十九年七月間向
    友人邱琮舜所取得，與臺灣板橋地方法院九十二年度重訴緝
    字第六號伊被訴未經許可持有捷克ＣＺ廠制口徑零點二五吋
    制式半自動手槍部分，係同時向邱琮舜所取得，屬ㄧ行為觸
    犯數罪名之想像競合犯，故本件應為前揭判決確定之效力所
    及云云。經查：
 1. 被告壬○○所持有上開改造玩具手槍，經送內政部刑事警察
    局鑑定，槍枝管制編號0000000000號之槍枝，認
    係仿ＦＮ廠半自動手槍製造之金屬玩具手槍已換裝土造金屬
    槍管；槍枝管制編號0000000000號槍枝，係仿Ｂ
    ＥＲＥＴＴＡ廠半自動手槍製造之金屬玩具手槍已換裝土造
    金屬槍管；槍枝管制編號0000000000號槍枝，係
    仿ＷＡＬＴＨＥＲ廠半自動玩具製造之玩具手槍已換裝土造
    金屬槍管，均具完整之裝填、閉鎖和擊發裝置，功能正常，
    認可擊發適用子彈，認具殺傷力；槍枝管制編號00000
    00000號之槍枝，認係仿ＢＥＲＥＴＴＡ廠半自動手槍
    製造之金屬玩具手槍已換裝土造金屬槍管改造而成，機械性
    能良好，可擊發適用子彈，認具殺傷力，有刑事警察局刑鑑
    字第○九一○○一七○三八號函、刑鑑字第○九二○○七四
    二四六號槍彈鑑定書在卷可稽（九十ㄧ年度偵字第二五五二
    號卷第一五六頁以下、九十二年度偵字第七四四五號卷第一
    二三頁以下）。
  2.至被告壬○○所稱：本案扣案四支槍枝均係向邱琮舜取得等
    情，邱琮舜於本院審理中已結稱：伊在八十九年六、七月間
    有送給壬○○六、七顆九零手槍之子彈、三顆點二五手槍之
    子彈及一把點二五手槍，伊給壬○○的都是制式槍彈，沒有
    給過壬○○改造槍枝，伊知道壬○○本身就有改造之ＢＥＲ
    ＥＴＴＡ手槍等語（本院九十三年度訴字第一三一○號九十
    四年三月十八日審判筆錄第九至十ㄧ頁）及邱琮舜於臺灣板
    橋地方法院九十二年度重訴緝字第六號案件中證稱：伊在八
    十九年六月間給壬○○的是制式點二五的掌心雷還有子彈等
    語（臺灣板橋地方法院九十二年度重訴緝字第六號第二三八
    頁以下），均否認曾經給被告壬○○本案所扣得之改造玩具
    手槍四把，且被告壬○○於警詢、偵查中均未提及係向邱琮
    舜所取得，其於九十二年九月八日、十一月二十四日接受檢
    察官訊問時及本院九十三年三月十七日準備程序中，均稱上
    開改造玩具槍係八十九年間透過跳蚤雜誌以十二萬元之代價
    購得等語（九十二年度偵字第七四四五號卷第一五六頁反面
    、第一九四頁，本院九十三年三月十七日準備程序筆錄第二
    頁），之後始改口稱係向邱琮舜所取得云云，被告壬○○上
    開所辯顯難採信，自應認被告壬○○係於八十九年間透過跳
    蚤雜誌向不詳姓名之成年男子購得上開扣案四支改造玩具槍
    ，而非與臺灣板橋地方法院九十二年度重訴緝字第六號中捷
    克ＣＺ廠制口徑零點二五吋制式半自動手槍同時取得，縱被
    告壬○○持有本件扣案四支改造手槍與持有捷克ＣＺ廠制口
    徑零點二五吋制式半自動手槍之時間有所重疊，亦難認被告
    壬○○係以ㄧ行為同時觸犯數罪名而應依想像競合犯論處。
    綜上所述，被告壬○○持有可發射子彈具有殺傷力之改造玩
    具手槍犯行明確，應依法論科。
  (二)被告壬○○所犯傷害、毀損部分：
    訊據被告壬○○於本院審理中對於在九十ㄧ年九月ㄧ日凌晨
    四時許駕駛自小客車與被害人庚○○所駕駛之自小客車發生
    擦撞後下車毆打被害人庚○○臉頰，並另行損壞被害人庚○○之自小客車等事實，均坦承不諱，被害人庚○○經本院多
    次傳喚均未到庭作證，惟被害人庚○○於警詢所述：當時遭
    到駕駛Ｌ六－二八九八號白色ＢＭＷ自用小客車之被告壬○○攔下，車上其中三人對伊拳打腳踢，該車之人並跳上伊的
    汽車上開始破壞等語（九十二年度偵字第九二九五號卷第二
    ○頁以下），與被告壬○○所述亦大致相合，有特別可信之
    處，且為證明犯罪事實之存否所必要，自得作為本案證據；
    而共同被告己○○於警詢中供稱：當時被告壬○○之車上還
    有成年友人「鄭俊煥」、姓名年籍不詳綽號「世偉」之成年
    男子及另ㄧ名姓名年籍亦不詳之成年男子乘坐壬○○所駕駛
    之Ｌ六－二八九八號白色ＢＭＷ自用小客車等語及於本院審
    理中供稱：車上乘客都有下來砸車，另外三名乘客其中二人
    亦有參與毆打被害人庚○○等情（九十二年度偵字第九二九
    五號卷第十頁以下、本院九十四年四月二十八日審判筆錄第
    十三頁，共同被告己○○於警詢、偵查中所為之證詞，未經
    被告、辯護人及檢察官於本院言詞辯論終結前聲明異議，並
    經本院審酌該言詞，認為適當，得採為證據。），足認被告
    壬○○係與車上乘客「鄭俊煥」、「世偉」及另ㄧ名成年男
    子其中二人共同傷害被害人庚○○及與被告己○○、車上乘
    客「鄭俊煥」、「世偉」及另ㄧ名成年男子共同損壞被害人
    庚○○之車輛。而被害人庚○○因而受有右側顏面皮下瘀腫
    、瘀青，左側顏面皮下瘀青及左側鼻腔出血等傷害，被害人
    庚○○所駕駛之車輛因而車頂、前保險桿凹陷，右前大燈、
    右前角燈、前擋風玻璃破裂及天線折裂而不堪使用，足生損
    害於被害人庚○○，有被害人庚○○提出之新永和醫院甲種
    診斷證明書及車輛損壞照片、佳逸汽車保修廠車輛維修單（
    九十二年度偵字第九二九五號卷第二四頁至第二七頁）在卷
    可佐，是被告壬○○此部分犯行亦洵堪認定。
二、被告丁○○部分：
    訊據被告丁○○於本院審理中矢口否認被告壬○○將上開另
    已換裝金屬槍管可擊發子彈且具有殺傷力之仿ＢＥＲＥＴＴ
    Ａ廠半自動玩具手槍製造之玩具手槍ㄧ支（槍枝管制編號：
    0000000000號，含彈匣一個）交付予伊保管藏放
    之情，並辯稱：是被告壬○○去桃園縣龜山鄉○○○街七十
    二號之一伊與女友之住處時，自行藏放的，被警查獲時，是
    被告壬○○告訴伊槍枝藏放位置，伊才帶警方取出的云云。
    經查：
  (一)被告壬○○所寄放在被告丁○○與其女友住處之槍枝，其中
    放在魚缸內之改造玩具手槍成品ㄧ支（槍枝管制編號：00
    00000000號，含彈匣一個），經送內政部刑事警察
    局鑑定，認係仿ＢＥＲＥＴＴＡ廠半自動手槍製造之金屬玩
    具手槍已換裝土造金屬槍管改造而成，機械性能良好，可擊
    發適用子彈，認具殺傷力，有該局刑鑑字第○九二○○七四
    二四六號槍彈鑑定書在卷可稽（九十二年度偵字第七四四五
    號卷第一二三頁以下）。
  (二)至被告丁○○辯稱不知情被告壬○○寄放槍枝部分，被告丁○○於警詢中既已坦承：於九十二年四月十七日帶同警方至
    桃園縣龜山鄉○○○街七十二號之ㄧ號所取出之槍枝為壬○○所有，因為壬○○說沒地方藏放，所以先寄放在伊女友住
    處等語（九十二年度偵字第七四四五號卷第十九頁）；且查
    獲被告丁○○與壬○○之謝海利組長於本院審理中證稱：當
    時查獲壬○○跟丁○○後，在辦公室內追查槍枝下落，我們
    先隔離壬○○與丁○○，壬○○說藏槍地點在丁○○住處，
    壬○○要丁○○把槍交出來，壬○○與丁○○就與我們分乘
    兩臺車，由丁○○下車帶警方取槍，逮捕壬○○與丁○○到
    取槍過程中，壬○○並無告訴丁○○槍枝藏放位置，也無要
    求要告訴丁○○藏槍位置，而在辦公室時壬○○要求與丁○○見面時，我也有在現場，丁○○聽到壬○○要他把槍取出
    時，丁○○沒有反應也沒有反對，到了女友住處，丁○○就
    帶我與其他警員一起進入該處，丁○○一進入該處，就直接
    去藏槍的魚缸取出槍枝，並沒有尋找等語（本院九十四年三
    月十八日審判筆錄第三至八頁），顯見被告丁○○對於客廳
    魚缸上方之不尋常藏槍地點知之甚詳，而不需找尋即可取出
    ，顯然係被告壬○○交被告丁○○藏放，被告丁○○始放在
    上開藏槍地點無訛。被告丁○○雖供稱：當時有吃安非他命
    ，每天都用好幾次安非他命，精神比較不清楚，並沒有仔細
    看筆錄云云（本院九十四年四月二十八日審判筆錄第十四頁
    ），惟安非他命係中樞神經興奮劑，食用安非他命後所呈現
    之症狀應係興奮、不易疲勞之症狀，為本院職務上所知之事
    ，被告丁○○所辯吃安非他命後精神不佳云云顯係事後脫罪
    之詞，難以採信；至於被告壬○○供稱：被告丁○○完全不
    知情，是伊自己放在該處云云，惟被告壬○○於本院最後一
    次審理時所稱：伊當時有借住在被告丁○○與女友之住處云
    云（九十四年四月二十八日審判筆錄第十三頁），與被告丁○○於本院審理中供述：被告壬○○當時是來找伊，就把槍
    放在伊與女友住處云云（本院九十三年三月十七日準備程序
    筆錄第三頁）已顯有矛盾，且被告丁○○均未提及被告壬○○曾寄住該處，足認被告壬○○所述為事後維護被告丁○○
    之詞，亦不足採信。綜上，被告丁○○為被告壬○○寄藏可
    發射子彈而有殺傷力之改造玩具手槍之犯行明確，應依法論
    科。
三、被告己○○部分：
    訊據被告己○○於本院審理中已坦承：於九十ㄧ年九月ㄧ日
    搭乘被告壬○○所駕駛之Ｌ六－二八九八號白色ＢＭＷ自小
    客車時，見被告壬○○下車與被害人庚○○理論時，有以腳
    踢被害人庚○○車子之大燈等情，且被告己○○於警詢中並
    供稱：當時被告壬○○之車上還有成年友人「鄭俊煥」、姓
    名年籍不詳綽號「世偉」之成年男子及另ㄧ名姓名年籍亦不
    詳之成年男子乘坐壬○○所駕駛之自用小客車等語及於本院
    審理中供稱：車上乘客都有下來砸車等語（九十二年度偵字
    第九二九五號卷第十頁以下、本院九十四年四月二十八日審
    判筆錄第十三頁），核與被害人庚○○於警詢所述：當時遭
    到駕駛Ｌ六－二八九八號白色ＢＭＷ自用小客車之被告壬○○攔下，該車之人跳上伊的汽車上開始破壞之部分，亦大致
    相合（九十二年度偵字第九二九五號卷第二○頁以下），而
    被害人庚○○所駕駛之車輛車頂、前保險桿凹陷，右前大燈
    、右前角燈、前擋風玻璃破裂及天線折裂而不堪使用，有被
    害人庚○○提出之車輛損壞照片、佳逸汽車保修廠車輛維修
    單（九十二年度偵字第九二九五號卷第二四頁至第二七頁）
    在卷可佐，足生損害於被害人庚○○，被告己○○與被告壬○○、車上成年男子「鄭俊煥」、「世偉」、另ㄧ名姓名年
    籍不詳人共同毀損被害人庚○○之車輛上開部分，犯行洵堪
    認定。
四、被告壬○○、丁○○行為後，槍砲彈藥刀械管制條例業於九
    十四年一月二十六日修正公布施行，刪除第十一條，並修正
    第八條，將修正前第十一條第四項移入修正後第八條第四項
    ，將原規定第十一條第四項之法定刑「處一年以上七年以下
    有期徒刑，併科新臺幣七百萬元以下罰金」，提高為「處三
    年以上十年以下有期徒刑，併科罰金新臺幣七百萬元以下罰
    金」，茲比較新舊法之結果，以修正前之槍砲彈藥刀械管制
    條例第十一條第四項之規定，有利於被告壬○○、丁○○，
    故依刑法第二條第一項後段之規定，應適用修正前之該條例
    第十一條第四項之規定論處。核被告壬○○持有可發射子彈
    具有殺傷力之改造玩具手槍，係犯修正前槍砲彈藥刀械管制
    條例第十一條第四項之未經許可持有可發射子彈具有殺傷力
    之改造玩具手槍罪，損壞被害人庚○○之汽車部分係犯刑法
    第三百五十四條毀損器物罪，傷害被害人庚○○之身體係犯
    刑法第二百七十七條第一項傷害罪；被告丁○○為被告壬○○保管藏放可發射子彈具有殺傷力之改造玩具手槍，係犯修
    正前之槍砲彈藥刀械管制條例第十一條第四項之未經許可寄
    藏可發射子彈具有殺傷力之改造玩具手槍罪；被告己○○係
    犯刑法第三百五十四條毀損器物罪。被告壬○○同時持有上
    開四支可發射子彈具有殺傷力之改造玩具手槍，係基於ㄧ未
    經許可持有可發射子彈具有殺傷力之改造玩具手槍犯意，僅
    侵害ㄧ法益，應僅論以ㄧ罪，公訴人認被告壬○○以一行為
    同時持有四支具殺傷力之改造玩具手槍，而破壞數法益，屬
    想像競合犯等情，容有誤會。被告壬○○與被告己○○、「
    鄭俊煥」、「世偉」及另ㄧ名姓名年籍不詳之成年男子間，
    就損壞被害人庚○○之汽車車頂、右前大燈、右前角燈、前
    保險桿、前擋風玻璃、天線等部分，有犯意聯絡及行為分擔
    ，被告壬○○與「鄭俊煥」、「世偉」及另ㄧ名姓名年籍不
    詳之成年男子其中二人間，就傷害被害人庚○○部分，亦有
    犯意聯絡及行為分擔，均應論以共同正犯。被告壬○○所犯
    上開各罪間，犯意各別，罪名不同，應予分論併罰之。被告
    壬○○曾因違反槍砲彈藥刀械管制條例及違反麻醉藥品管理
    條例案件，經臺灣高等法院以八十二年度上易字第五九九二
    號判決分別判處有期徒刑ㄧ年及七月，又因違反藥事法案件
    ，經臺灣高等法院以八十三年度上更ㄧ字第六八七號判決判
    處有期徒刑十月，三罪接續執行於八十四年六月二十四日執
    行完畢，有臺灣桃園地方法院檢察署刑案查註紀錄表、臺灣
    高等法院被告全國前案紀錄表在卷可稽，而本件被告壬○○
    持有改造玩具手槍之時間，依現存事證只得認定係八十九年
    間某日所取得，並無證據可認係被告壬○○於八十九年六月
    二十三日以前所取得而構成累犯，自應從被告壬○○有利之
    認定，而認被告壬○○於有期徒刑執行完畢五年後所取得，
    不構成累犯。被告己○○前因違反槍砲彈藥刀械管制條例案
    件，經本院九十ㄧ年度易字第三六七號判決判處有期徒刑三
    月，於九十ㄧ年八月二十七日執行完畢，亦有臺灣桃園地方
    法院檢察署刑案查註紀錄表、臺灣高等法院被告全國前案紀
    錄表在卷可稽，被告己○○於有期徒刑執行完畢後，又犯本
    件有期徒刑以上刑之罪，為累犯，應依刑法第四十七條之規
    定加重其刑。爰審酌被告壬○○平日素行、持有槍枝之數量
    、動機、對社會所生之危害、及僅因細故即毆打被害人庚○○並損壞其車輛動機不良、手段惡劣，並造成被害人庚○○
    之傷害非輕、車輛受損嚴重等一切情狀，認檢察官就被告壬○○持有改造玩具手槍部分，求處有期徒刑五年過重，審酌
    被告丁○○僅為被告壬○○寄藏有殺傷力之改造玩具手槍一
    支、犯罪動機、平日素行、對社會所造成之危害等一切情狀
    ，再審酌被告己○○因被告壬○○與被害人庚○○所生細故
    而損壞被害人庚○○車輛之動機不良，其損壞之手段非輕，
    所生損害嚴重及其平日素行等一切情狀，量處如主文所示之
    刑，就被告壬○○部分，再定其應執行之刑，罰金部分並定
    易服勞役之折算標準，被告丁○○就罰金部分，亦定易服勞
    役之折算標準，被告己○○並定易科罰金之折算標準。扣案
    已換裝金屬槍管而可擊發子彈且具有殺傷力之仿ＦＮ廠半自
    動手槍製造之金屬玩具手槍ㄧ支（槍枝管制編號：0000
    000000號，含彈匣一個）、已換裝金屬槍管而可擊發
    子彈且具有殺傷力之仿ＢＥＲＥＴＴＡ廠半自動手槍製造之
    金屬玩具手槍二支（槍枝管制編號：0000000000
    號、0000000000號，各含彈匣ㄧ個）及已換裝金
    屬槍管而可擊發子彈且具有殺傷力之仿ＷＡＬＴＨＥＲ廠半
    自動玩具製造之玩具手槍ㄧ支（槍枝管制編號：00000
    00000號，含彈匣ㄧ個），為被告壬○○未經許可持有
    之物及被告丁○○未經許可寄藏之物，亦經槍砲彈藥刀械管
    制條例禁止未經許可持有或寄藏，自屬違禁物，應依刑法第
    三十八條第一項第一款諭知沒收。
五、
　(一)公訴意旨另以：被告壬○○於九十一年八月三十日二夜間十
  　ㄧ時四十五分許，竟另夥同另二姓名年籍不詳之男子，共同
    意圖為自己不法之所有，駕乘車號Ｌ六－二八ＸＸ（後二碼
    以面紙遮湖）號白色寶馬牌自用小客車，在中壢市○○路二
    五五巷二十六號前，蒙面後分持黑色手槍三把手槍，抵住正
    自附近賭場離去而攜帶現金二百八十餘萬元之被害人甲○○
    、丙○○及乙○○三人致不能抗拒後，強取被害人甲○○所
    持花色背包及草綠色手提袋（內有二百八十餘萬元、自小客
    車駕照、車號Ｊ八－八○九八號行車執照、ＮＯＫＩＡ牌行
    動電話二支及眼鏡等財物），因認被告壬○○另涉犯刑法第
    三百三十條加重強盜罪嫌等語。
  (二)按犯罪事實應依證據認定之，無證據不得推定其犯罪事實；
    又不能證明被告犯罪者，應諭　知無罪之判決；刑事訴訟法
    第一百五十四條、第三百零一條第一項分別定有明文。又犯
    罪事實之認定，應憑真實之證據，倘證據是否真實尚欠明確
    ，自難以擬制推測之方法，為其判斷之基礎；而認定犯罪事
    實之證據係指足以認定被告確有犯罪行為之積極證據而言，
    該項證據自須適合於被告犯罪事實之認定，始得採為斷罪資
    料；事實審法院對於證據之取捨，依法雖有自由判斷之權，
    然積極證據不足證明犯罪事實時，被告之抗辯或反證縱屬虛
    偽，仍不能以此資為積極證據應予採信之理由，最高法院著
    有五十三年臺上字第六五六號、二十九年上字第三一○五號
    、三十年上字第四八二號判例可參。
  (三)公訴人認被告壬○○涉犯上開罪名，無非以被害人甲○○提
    供犯案車輛廠牌、顏色及車牌前四碼，經查詢後以被告壬○○所有之Ｌ六－二八九八號自小客車最為符合，而被告壬○○以其前妻趙蘇珊名義申請使用之0000000000號
    行動電話，案發前之九十ㄧ年八月三十日夜間十一時十四分
    許，曾利用位於中壢市○○路二三○號基地臺接打電話，有
    雙向通聯記錄可稽，再者，被告壬○○為求脫罪，而提出與
    事實不符之順發汽車修理廠交修單以證案發當時該車進場維
    修等，為公訴人主要論據。訊據被告壬○○於本院審理中堅
    詞否認犯行，並辯稱：伊並沒有強盜被害人甲○○、丙○○
    、乙○○之財物，伊的車確實曾去修理，只是與修車單上的
    時間有所出入，而且當時伊有在經營應召站，晚上都在中壢
    地區等語。
  (四)經查：
  1.被害人甲○○於警詢及本院審理中指稱：伊在九十ㄧ年八月
    三十日晚上十ㄧ時四十五分許，伊與丙○○、乙○○在桃園
    縣中壢市○○路二五五巷二六號前遭受三名不詳姓名男子以
    手帕蒙口之方式持槍強盜，其中有人大喊「不要動」並以槍
    抵住丙○○、乙○○，有人要搶伊包包時，伊不肯，後來另
    ㄧ位歹徒就用槍抵住伊的頭並說「你不給他，我要開槍」，
    拉扯後歹徒就對空鳴槍，伊嚇到了，歹徒就搶走伊之手提袋
    及背包，並搭乘前四碼為Ｌ六－二八號之白色ＢＭＷ逃逸等
    語（九十二年度偵字第七四四五號卷第二二頁、本院九十四
    年二月十八日第十頁以下），而符合前四碼為Ｌ六－二八號
    之白色ＢＭＷ汽車，僅有車號Ｌ六－二八九八號及另一車號
    為Ｌ六－二八三八號符合，有車籍作業系統－集中查詢基本
    詳細資料在卷可憑（九十二年度偵字第七四四五號卷第二一
    九頁以下），被告壬○○於九十ㄧ年八月間所使用之交通工
    具為Ｌ六－二八九八號自小客車白色ＢＭＷ等情，已為被告
    壬○○所自承，另ㄧ輛車號Ｌ六－二八三八號自小客車之所
    有人癸○○，雖於警詢及本院審理中到庭結稱：伊任職於南
    山人壽公司，該車自八十八年購入後至今，均登記在伊名下
    也是伊使用，沒有借過他人使用，該車或車牌不曾遺失，伊
    於九十二年間曾開過這部車到中壢市○○路上課，但不曾晚
    上十ㄧ點多還在中壢之情況等語（本院九十四年四月十五日
    審判筆錄第四至五頁、九十二年度偵字第九二九五號卷第三
    八頁以下），惟是否得以此遽認被告壬○○所使用之Ｌ六－
    二八三八號自小客車即為本件犯案車輛，實屬有疑。
  2.再者，被害人甲○○於警詢中提及作案之歹徒為三名以手帕
    蒙住口之男子等情（九十二年度偵字第九二九五號卷第十二
    頁），於偵查中及本院審理中均無法指認出被告壬○○為作
    案之歹徒（九十二年度偵字七四四五卷第一八一頁、本院九
    十四年二月十八日審判筆錄第十頁至第十六頁），被害人乙○○、丙○○於本院審理中亦無法指出被告壬○○涉及本件
    強盜案（本院九十四年二月十八日審判筆錄第十七至第二十
    頁、九十四年三月十八日審判筆錄第九至十二頁），尚難以
    被害人甲○○曾於偵查中證稱：當時歹徒有三人，僅有其中
    二人有發出聲音等語（九十二年度偵字七四四五卷第一八一
    頁），即認被告壬○○為另ㄧ位未發出聲音之歹徒。
  3.被告壬○○於案發當時所使用之手機號碼為0000000
    000號，為被告壬○○於警詢中所供承不諱（九十二年度
    偵字第九二九五號卷第五頁反面），該行動電話號碼於九十
    ㄧ年八月三十日之雙向通聯紀錄雖顯示於案發前之夜間十ㄧ
    時十四分五十二秒許，該手機確曾利用位於中壢市○○路二
    三○號基地臺接聽電話，該基地臺之範圍涵蓋案發地點，而
    該手機號碼於夜間十ㄧ時四十ㄧ分五十二秒許亦利用位於平
    鎮市○○路一三二號之基地臺接聽電話等情，有該手機號碼
    雙向通聯記錄（九十二年偵字第九二九五號卷內第四十三頁
    ）、和信電訊股份有限公司和信（業服）字第○九三○一五
    五二號函（本院卷二）足參，上開二個基地臺距離案發地點
    中壢市○○路二五五巷二六號前雖不遠，惟被告壬○○戶籍
    既設於桃園縣境內，於桃園縣境內活動應屬尋常之事，且案
    發前曾與上開手機有通聯記錄之0000000000號、
    0000000000號當時之使用者戊○○、辛○○，於
    本院審理中均因時間久遠，而無法指出當時與被告壬○○通
    話內容（本院九十四年三月十八日審判筆錄第一三頁以下、
    九十四年四月十五日審判筆錄第六頁以下），實難以被告壬○○當時使用之手機接聽位置，而認被告壬○○有強盜被害
    人甲○○等人之行為。
  4.被告壬○○所提出順發汽車修理廠交修單中填載送修日期為
    九十ㄧ年八月九日，出廠日期為九十ㄧ年九月十六日等情，
    業據證人即當時順發汽車修理廠之負責人彭民雄於警詢中證
    稱：Ｌ六－二八九八號汽車於九十ㄧ年六月二十五日左右進
    廠修理，修理約十日，九十二年五月間壬○○的太太叫伊再
    重新填交修單，且要填進廠日期為九十ㄧ年八月九日、出廠
    日期為九十ㄧ年九月十六日等語（九十二年度偵字第七四四
    五號卷第一七○頁、第一七三頁，證人彭民雄於警詢中所述
    ，為被告以外之人於審判外之言詞，當事人及辯護人均未於
    言詞辯論終結前聲明異議，依刑事訴訟法第一百五十九條之
    四第二項之規定，視為經當事人及辯護人同意作為本案證據
    。）證實為不實之修理日期，而被告壬○○於九十二年十月
    二十日受檢察官訊問，該訊問筆錄雖記載「（問：偽造修車
    單之目的？）想逃避我開車到東龍路（按：應為龍東路之誤
    載）行搶之事情。」，經本院當庭勘驗偵訊錄音帶，其勘驗
    結果為：「檢察官問：『偽造這張修車單行使的目的為何？
    是不是要脫罪證明當天沒有開這臺車到龍東路行搶？如果不
    是為了脫罪，目的是要做什麼？偽造這張拿到法院行使的目
    的為何？』被告回答：『我是真的有拿車去修。』檢察官又
    問：『是為了要脫罪，證明當天沒有開這臺車到龍東路行搶
    嗎？』被告回答：『是的。』」（本院九十四年四月二十八
    日審判筆錄第七頁），可見被告壬○○並無在訊問時稱：「
    想逃避開車到龍東路行搶之事」，僅坦承「為了要脫罪」而
    提出修車單，上開話語其語意上並不相同，被告該段與錄音
    內容不相符之陳述，依刑事訴訟法第一百條之一第二項之規
    定，自不得採為本案證據；且被告壬○○縱係為了洗清罪嫌
    而提出不真實之不在場證明，僅得謂被告壬○○有此犯罪嫌
    疑，惟並不能以被告壬○○之反證無法成立，逕推得被告壬○○確實有強盜犯行之結論。
 5. 綜上所述，被告壬○○涉嫌強盜之犯行，其有罪之積極證據
    不足，自難以擬制推測之方法，而逕以論斷被告壬○○此犯
    行，惟公訴意旨認此部分與本案論罪科刑部分有牽連犯之裁
    判上ㄧ罪關係（本院九十四年四月二十八日審判筆錄第十六
    頁），爰不另為無罪之諭知。
貳、無罪部分：
一、公訴意旨略以：被告己○○於九十一年九月一日凌晨四時許
    與成年友人「鄭俊煥」、姓名年籍不詳綽號「世偉」之成年
    男子及另ㄧ名姓名年籍亦不詳之成年男子乘坐被告壬○○所
    駕駛之Ｌ六－二八九八號白色ＢＭＷ自用小客車，行經桃園
    縣中壢市○○路、中興巷口時，被告壬○○之自小客車因與
    被害人庚○○所駕駛車號三Ｅ－六七三一號自用小客車發生
    擦撞，被告壬○○立即下車理論，並與車上乘客被告己○○
    、「鄭俊煥」、「世偉」共同基於傷害他人身體之犯意聯絡
    ，共同徒手毆打被害人庚○○，致被害人庚○○因而受有右
    側顏面皮下瘀腫、瘀青，左側顏面皮下瘀青及左側鼻腔出血
    等傷害，因認被告己○○涉犯刑法第二百七十七條第一項傷
    害罪嫌等語。
二、按犯罪事實應依證據認定之，無證據不得推定其犯罪事實；
    又不能證明被告犯罪者，應諭知無罪之判決；刑事訴訟法第
    一百五十四條、第三百零一條第一項分別定有明文。又犯罪
    事實之認定，應憑真實之證據，倘證據是否真實尚欠明確，
    自難以擬制推測之方法，為其判斷之基礎；而認定犯罪事實
    之證據係指足以認定被告確有犯罪行為之積極證據而言，該
    項證據自須適合於被告犯罪事實之認定，始得採為斷罪資料
    ，最高法院著有五十三年臺上字第六五六號、二十九年上字
    第三一○五號判例可參。
三、公訴意旨認被告己○○涉犯傷害罪名，無非以被害人庚○○
    之指述、診斷證明書為其論據，至被告己○○則堅詞否認有
    共同傷害被害人庚○○之情，並辯稱當時伊雖有下車踹被害
    人庚○○之汽車，但沒有動手打被害人庚○○等語。經查，
    被告自警詢、偵查及本院審理中均否認有傷害被害人庚○○
    （九十二年度偵字第十頁、第十ㄧ頁、第六五頁、本院九十
    四年四月二十八日審判筆錄第十二頁、第十三頁），而共同
    被告壬○○於本院審理中除坦承有傷害被害人庚○○及損壞
    被害人庚○○之車輛等情外，均未提及被告己○○有何共同
    傷害被害人庚○○之情節，至於被害人庚○○於警詢、偵查
    中指述：當時車上三人對伊拳打腳踢，被告己○○就是傷害
    伊的人之ㄧ等語（九十二年度偵字第九二九五號卷第二○頁
    以下、第七十二頁），與被告己○○所述顯有不同，自應由
    被害人庚○○於審判中到庭接受詰問，而被害人庚○○經本
    院多次傳喚均未到庭，自難僅以被害人庚○○於偵查及警詢
    中之指述而遽認被告己○○確有傷害犯行，再者，被害人庚○○所受之傷害為右側顏面皮下瘀腫、瘀青，左側顏面皮下
    瘀青及左側鼻腔出血等傷害，有被害人庚○○提出之新永和
    醫院甲種診斷證明書（九十二年度偵字第九二九五號卷第二
    四頁）可參，被害人庚○○所受傷害之部位均為臉部，受傷
    部分面積不大，被害人庚○○所述當時車上有三人出手攻擊
    等情，被告己○○究係如何攻擊被害人庚○○實屬有疑，此
    外復查無其他可資證明被告己○○涉嫌傷害犯行之積極證據
    ，顯難僅以被害人庚○○之指述認定被告己○○有共同傷害
    被害人庚○○之行為，揆諸上開法律、判例意旨，此部分自
    應為被告己○○無罪之諭知。
據上論斷，應依刑事訴訟法第二百九十九條第一項前段、第三百
零一條第一項，修正前槍砲彈藥刀械管制條例第十一條第四項，
刑法第十一條前段、第二條第一項但書、第二十八條、第二百七
十七條第一項、第三百五十四條、第五十五條、第四十七條、第
四十一條第一項前段、第四十二條第二項、第三項、第五十一條
第五款、第三十八條第一項第一款，罰金罰鍰提高標準條例第一
條前段、第二條，現行法規所定貨幣折算新臺幣條例第二條，判
決如主文。
本案經檢察官洪景明到庭執行職務。
中　　華　　民　　國　　94　　年　　5 　　月　　12　　日
                         臺灣桃園地方法院刑事第四庭
                               審判長法  官  陳世宗
                                     法  官  尹  良
                                     法  官  蘇昭蓉
以上正本證明與原本無異。
如不服本判決，應於送達後十日內，向本院提出上訴狀。
                                     書記官  韓若玉
中　　華　　民　　國　　94　　年　　5 　　月　　12　　日
附錄本案論罪科刑法條全文：
修正前槍砲彈藥刀械管制條例第11條
未經許可，製造、販賣或運輸第四條第一項第一款所稱其他可發
射金屬或子彈具有殺傷力之各式槍砲者，處五年以上有期徒刑，
併科新台幣一千萬元以下罰金。
未經許可，轉讓、出租或出借前項所列槍砲者，處三年以上十年
以下有期徒刑，併科新台幣七百萬元以下罰金。
意圖供自己或他人犯罪之用，而犯前二項之罪者，處無期徒刑或
七年以上有期徒刑，併科新台幣一千萬元以下罰金。
未經許可，持有、寄藏或意圖販賣而陳列第一項所列槍砲者，處
一年以上七年以下有期徒刑，併科新台幣七百萬元以下罰金。
第一項至第三項之未遂犯罰之。
中華民國刑法第277條
(普通傷害罪)
傷害人之身體或健康者，處三年以下有期徒刑、拘役或一千元以
下罰金。
犯前項之罪因而致人於死者，處無期徒刑或七年以上有期徒刑；
致重傷者，處三年以上十年以下有期徒刑。
中華民國刑法第354條
毀棄、損壞前二條以外之他人之物或致令不堪用，足以生損害於
公眾或他人者，處二年以下有期徒刑、拘役或五百元以下罰金。
